【裁判字號】    90,上易,1477
【裁判日期】    900807
【裁判案由】    竊盜
【裁判全文】
臺灣高等法院臺中分院刑事判決                民國九十年度上易字第一四七七號
    上  訴  人
    即  被  告  乙○○
右上訴人因竊盜案件，不服臺灣臺中地方法院中華民國九十年五月二十四日第一審判
決（民國九十年度易字第一三五八號，起訴案號：臺灣臺中地方法院檢察署民國九十
年度偵字第三八八六號），提起上訴，本院判決如左：
    主      文
原判決撤銷。
乙○○共同攜帶兇器竊盜，處有期徒刑壹年，扳手壹支沒收。
    事      實
一、乙○○曾於民國七十九年間，因殺人罪經法院判處無期徒刑，嗣經減刑為有期徒
    刑二十年，入監服刑，於八十八年四月二十二日假釋出監。其於假釋期間，猶不
    知悔悟警惕，復與丁○○（俟到案後另行審結）於九十年二月上旬某日，受簡政
    雄唆使，欲強擄陳英傑以向陳英傑催討積欠簡政雄之新臺幣（下同）一百零五萬
    元債務。嗣於同年月十七日，簡政雄偕同乙○○與丁○○前往陳英傑經常出入之
    處所勘查及注意其動態，並確認動手強擄陳英傑之時機。乙○○與丁○○瞭解細
    節後，返回高雄縣鳳山市住處，於同年月二十一日，在高雄市某處租得ＹＮ－七
    六八八號自用小車，駕駛至台中市，向簡政雄拿取預供強擄陳英傑之工具後，隨
    即驅車至先前勘查之地點等候陳英傑出現，惟至翌日即二月二十二日凌晨五時，
    陳英傑尚未出現，乙○○與丁○○遂駕車離開現場。乙○○為免擄人索債犯行遭
    人查悉，乃與丁○○共同基於意圖為自己不法所有之犯意聯絡，於同年月二十三
    日凌晨零時十分許，在台中市○區○○○街立人國中旁，由丁○○把風，乙○○
    以自備之客觀上足對人之生命、身體、安全構成威脅，具有危險性之兇器即長約
    七寸鐵製扳手一支，竊取丙○○所有停放該處之ＮＸ－三六○一號自用小客車車
    牌二面。得手後，將該二面車牌放置在上開租得之車內，隨即離去。嗣於是日凌
    晨一時三十分，乙○○駕車附載丁○○行經台中市○○○街○段三一○號前時，
    為警攔檢而查獲前述預供強擄陳英傑之工具一批，其等所有供竊取車牌所用之扳
    手一支，及竊得之ＮＸ－三六○一號車牌二面，因而查知上情。
二、案經台中市警察局移送台灣台中地方法院檢察署檢察官偵查起訴。
    理      由
一、上訴人即被告乙○○經傳未到，惟其於原審法院審理時，矢口否認右揭犯行，辯
    稱，該ＮＸ－三六○一號車牌二面，並非其所竊取云云。第查，被告與丁○○為
    免被人查覺擄人索債犯行，因而在右揭時地共同以扳手竊取上開二面車牌之事實
    ，業據彼等於檢、警偵訊中供承不諱，並經共犯丁○○到庭供述無異，核與被害
    人之夫盧益章於警訊時指訴失竊情節相符，且有領據及扳手一支在卷可資佐證，
    被告翻異前詞，無非圖卸刑責，殊無可採，其犯罪事證已臻明確，犯行堪資認定
    。
二、經查，被告持以行竊之扳手係鐵製，長約七寸，堅硬無比，用以擊打人體頭部、
    眼睛、手腳等均足以對生命、身體、安全構成威脅，自係兇器，核被告所為，係
    犯刑法第三百二十一條第一項第三款之加重竊盜罪，公訴人認被告係犯刑法第三
    百二十條第一項之普通竊盜罪，尚有未洽，起訴法條，應予變更。被告與丁○○
    有犯意聯絡與行為分擔，應論以共同正犯。
三、原審予以論罪科刑，固非無見，惟查，被告係犯加重竊盜罪，原審以普通竊盜罪
    論處，核有違誤。被告上訴意旨，空言指摘原審判決不當，雖無理由，然原審判
    決，既有未當，自應由本院予以撤銷改判。爰審酌被告乙○○有竊盜、偽造文書
    、殺人、盜匪等前科（參被告全國前案紀錄表），素行不佳，於假釋期間仍不知
    悔悟警惕，猶犯本罪，及犯罪之動機、手段、竊取車牌二面，所生危害尚非重大
    ，及犯後坦承犯行等一切情狀，量處如主文第二項所示之刑。扣案扳手一支，為
    供犯本罪所用之物，且為被告乙○○及丁○○所有，應依刑法第三十八條第一項
    第二款規定宣告沒收。
四、被告乙○○經合法傳喚無正當理由不到庭，爰不待其陳述，逕行判決。
據上論斷，應依刑事訴訟法第三百六十九條第一項前段、第三百六十四條、第三百條
、第三百七十一條、第二百九十九條第一項前段，刑法第二十八條、第三百二十一條
第一項第三款，判決如主文。
本案經檢察官甲○○到庭執行職務。
中       華       民       國   九  十    年     八      月     七      日
                                臺灣高等法院臺中分院刑事第七庭
                                      審判長法  官  林  榮  龍
                                            法  官  江  錫  麟
                                            法  官  黃  日  隆
右正本證明與原本無異。
不得上訴。
                                            書記官  林  端  容
中       華       民       國   九  十    年     八      月     八      日
                                                                        Ｋ


司法院資訊處製作；財團法人民間司法改革基金會備份。
